【裁判字號】    99,交上訴,29
【裁判日期】    990429
【裁判案由】    公共危險
【裁判全文】
臺灣高等法院刑事判決                99年度交上訴字第29號
上  訴  人
即  被  告  甲○○
上列上訴人即被告因公共危險案件，不服臺灣臺北地方法院98年
度交訴字第148號，中華民國99年1月20日第一審判決（起訴案號
：臺灣臺北地方法院檢察署98年度調偵字第1318號），提起上訴
，本院判決如下：
    主  文
上訴駁回。
    事實及理由
一、本案經本院審理結果，認第一審以上訴人即被告甲○○（下
    稱被告）犯刑法第185條之4第項之罪，累犯，判處有期徒刑
    7月，認事用法及量刑均無不當，應予維持，並引用第一審
    判決書記載之事實、證據及理由（如附件）。
二、被告上訴意旨略以：當時伊係因經電話告知高齡中風之母親
    跌倒，心急欲趕回家看望，被告於事發後，即立向乙○○致
    歉，並詢問乙○○有無受傷，乙○○摸摸四肢後沒其他意見
    ，伊才離開，伊並未肇事逃逸云云。
三、惟查，被告肇事逃逸之事實，不惟已據被告於原審準備程序
    、審理中坦承不諱（見原審卷第16頁反面、第19至21頁）；
    而被告於事發後，連問都沒問就離開現場等情，亦業據告訴
    人黃秀於警詢、偵查時指訴明確（見12737偵卷第5、15、39
    、40頁），證人林俊吉於警詢、偵查時亦證稱被告跌倒起身
    就快速駛離等語（見12737偵卷第16、45、46頁）；足證被
    告上述於事發後，即立向乙○○致歉，並詢問乙○○有無受
    傷，乙○○摸摸四肢後沒其他意見，伊才離開，伊並未肇事
    逃逸云云，顯非事實。另據證人即被告之弟於偵查時已指稱
    被告甚少回家等情（見12737偵卷第53頁），而被告之母親
    年齡亦僅51歲，亦非被告所稱之高齡；而其母親跌倒一事亦
    未據被告舉提任何證據以供本院調查；被告辯稱係因高齡中
    風之母親跌倒，心急欲趕回家看望，尚不能遽以採信。縱認
    被告確係因經電話告知高齡中風之母親跌倒，心急欲趕回家
    看望，惟被告於發生本件交通事故後，無論如何，亦應留在
    現場，待交通事故處理完畢後，或徵得事故對造之同意始離
    去，方為正辦。在在足證被告上訴理由所陳各節，均非可採
    。
四、綜上所述，被告上訴理由所陳各節，於法均無可採，其執此
    上訴意旨，任意指摘原判決不當，求予撤銷改判，為無理由
    ，應予駁回。
五、被告經本院合法傳喚而不到庭，爰不待其陳述，逕行判決，
    附此敘明。
據上論結，應依刑事訴訟法第373條、第368條、第371條，判決
如主文。
本案經檢察官陳昱旗到庭執行職務。
中    華    民    國    99    年    4     月    29    日
                  刑事第二十庭審判長法  官  楊貴雄
                                    法  官  周明鴻
                                    法  官  林銓正
以上正本證明與原本無異。
如不服本判決，應於收受送達後10日內向本院提出上訴書狀，其
未敘述上訴之理由者並得於提起上訴後10日內向本院補提理由書
（均須按他造當事人之人數附繕本）「切勿逕送上級法院」。
                                    書記官  張淨卿
中    華    民    國    99    年    4     月    29    日

司法院資訊處製作；財團法人民間司法改革基金會備份。
